Inventaris van archiefbescheiden betreffende het Nieuw Burgerlijk Wetboek van het ministerie van Justitie, (1919) 1947-2005
Nationaal Archief, Den Haag
- Archief van de stafafdeling Nieuw Burgerlijk wetboek 1947-1994, 1.
  - Stukken betreffende het wetgevingsproces zelf: de voorbereiding van wetsvoorstellen tot vaststellingen invoering van het NBW, 1.2.
    - Voorbereiding wetsvoorstellen algemeen, 1.2.1.
      - Boek 1. Personen- en Familierecht, 1.2.1.1.
        - Stukken betreffende de invoering van Boek 1 inzake het overgangsrecht, 1961-1964; 348; 1 omslag
          Met Engelse, Italiaanse, Duitse en Franse teksten
        - Stukken geraadpleegd ter voorbereiding van het ontwerp van Boek 1 betreffende burgerlijke rechtsvordering, 1963; 349; 1 omslag
        - Brieven en rapporten met wijzigingsvoorstellen voor Boek 1 van het Nieuw Burgerlijk Wetboek en boeken 2, 3 en 4 van het geldende Burgerlijk Wetboek, uit het archief van prof. mr. J. Drion, 1963-1964; 350; 1 omslag
        - Notulen van de vergaderingen van de Speciale Commissie voor Huwelijksgoederenrecht, 1963-1964; 351; 1 deel
        - Notulen van de 1e -36e vergaderingen van de Subcommissie Echtscheidingsrecht, 1966-1968; 352; 1 deel
        - Ontwerpen inzake ontbinding van het huwelijk, door de Speciale Commissie Echtscheidingsrecht, 1968; 353; 1 omslag
        - Stukken betreffende het adviseren door de Subcommissie Burgerlijk Recht over een concept-ontwerp voor een nieuwe Rijkswet inzake nationaliteitsvaststelling, 1969-1971; 354; 1 omslag
        - Stukken betreffende wijzigingen van het Besluit huwelijksgoederenregister 1969 en het Besluit voogdijregisters, 1971-1978; 355; 1 omslag
        - Stukken betreffende het adviseren door de Subcommissie ad hoc voorontwerp van Rijkswet op het Nederlanderschap ten behoeve van het opstellen van het voorontwerp van de Rijkswet tot vaststelling van nieuwe, algemene bepalingen omtrent het Nederlanderschap, 1977; 356; 1 omslag
        - Brief met bijlagen van mevrouw Wortmann van de Raad voor de Kinderbescherming aan mevrouw Versteeg inzake artikel 301 van Boek I van het Burgerlijk Wetboek, 1996; 357; 1 omslag
        - Voorbereiding Vaststellingswet Boek 1 (w.o. 3767 en 3768), 1.2.1.1.1.
          - Stukken betreffende personen- en familierecht in Polen, Hongarije en Ierland, 1950-1952; 358; 1 omslag
            Bevat Engelse tekst
          - Brief van de Commissie van Vrouwelijke Juristen houdende reacties op de vraagpunten 1 t/m 5 betreffende huwelijksrecht, 1952; 359; 1 omslag
          - Nota aan prof. mr. E.M. Meijers betreffende het in 1947 herziene kinderrecht, 1953; 360; 1 omslag
          - Ingekomen en minuten van uitgaande stukken van en naar burgers over verschillende onderwerpen uit Boek 1, 1953-1957; 361; 1 omslag
          - Drukproeven van het Groene Boek voor Boek 1, 1954; 362; 1 pak
          - Interne nota’s naar aanleiding van het eerste ontwerp-Meijers voor Boek 1, 1954; 363; 1 pak
          - Stukken ter voorbereiding van de behandeling van tekst en toelichting van het ontwerp voor Boek 1 in de ministerraad, 1954; 364; 1 pak
          - Interne nota's betreffende wijzigingen in het regeringsontwerp voor Boek 1, 1954; 365; 1 omslag
          - Interne nota's en concepten ter voorbereiding op de Memorie van Antwoord aan de Tweede Kamer betreffende het gewijzigd ontwerp van Boek 1 en Nota's van Wijziging, 1956-1957; 366; 1 pak
          - Stukken betreffende de vraag op welke wijze de rechtspositie van door kunstmatige inseminatie verwekte kinderen geregeld moet worden, naar aanleiding van de behandeling van het ontwerp tot vaststelling van Boek 1 in de Tweede Kamer, 1956-1957; 367; 1 omslag
          - Overzicht van sinds 1950 behandelde verzoeken om dispensatie op grond van artikel 88 B.W, 1957; 368; 1 stuk
          - Stukken betreffende de behandeling van het wetsontwerp tot vaststelling van Boek 1, met uitzondering van de titels 9, 10 en 12, door de Koningin, de Raad van State en de Tweede Kamer, 1957; 369; 1 omslag
          - Stukken betreffende de behandeling van het wetsontwerp tot vaststelling van de titels 9 en 10 van Boek 1 (w.o. 3768), door de Koningin, de Raad van State en de Tweede Kamer, 1957; 370; 1 omslag
          - Stukken betreffende de regeling van de relatieve competentie en de rechtsmacht van de Nederlandse rechter in zaken van echtscheiding en scheiding van tafel en bed (vroeger artikel 262 BW), 1957; 371; 1 omslag
          - Stukken betreffende het mondeling overleg op 31 mei 1957 met de Vaste Commissie van de Tweede Kamer over de Vaststellingwet van Boek 1, 372; 1 omslag
          - Overzichten van regelingen in vijf buitenlandse rechtsstelsels betreffende vereisten tot het aangaan van een huwelijk, onderhoudsgerechtigden en de rechtspositie van onwettige kinderen, met brief van aanbieding aan de Tweede Kamer, 1957; 373; 1 omslag
          - Correspondentie en nota's betreffende een wettelijke regeling van de omgang van het kind met de ouder die na scheiding niet met de uitoefening van het gezag over het kind is belast (bezoekrecht), 1957-1959; 374; 1 omslag
          - Ingekomen en minuten van uitgaande stukken van en naar andere ministeries betreffende onderwerpen uit Boek 1, 1957-1959; 375; 1 omslag
          - Concepten voor de Memorie van Antwoord voor de Eerste Kamer betreffende het wetsvoorstel tot vaststelling van Boek 1, 1958; 376; 1 omslag
          - Stukken betreffende de behandeling van de beide wetsvoorstellen tot vaststelling van Boek 1, (w.o. 3767 en 3768) in de Eerste Kamer, 1958; 377; 1 omslag
          - Brief van het Nederlands Instituut van Accountants betreffende de regelingen in Boeken 1 en 2 die van belang zijn voor accountants, 1959; 378; 1 stuk
        - Voorbereiding invoeringswet Boek 1 (w.o. 8436), 1.2.1.1.2.
          - Invoeringswet Boek 1. Algemeen, 1.2.1.1.2.1.
            - Stukken betreffende overleg van de Vaste Commissie voor Justitie en het opstellen van de Memorie van Antwoord en Nota van Wijziging, aangaande Boek 1, Personen- en familierecht, titels 6 tot en met 10, met aantekeningen, uit het archief van prof. mr. J. Drion, 1956-1957; 379; 1 omslag
            - Nota's betreffende de afzonderlijke invoering van Boek 1, 1957-1963; 380; 1 omslag
            - Interne nota's ter voorbereiding van tekst en toelichting voor de Invoeringswet Boek 1 in het algemeen, 1960-1963; 381; 1 omslag
            - Drukproeven van het Ontwerp van Wet met Memorie van Toelichting voor de Invoeringswet Boek 1, 1964-1965; 382; 1 pak
            - Ingekomen en minuten van uitgaande stukken van en naar burgers betreffende de Invoeringswet Boek 1, 1964-1970; 383; 1 omslag
            - Nader Rapport betreffende de Invoeringswet Boek 1, 1965, met afschrift van het advies van de Raad van State en aangepast ontwerp, 384; 1 pak
            - Ontwerp van Wet met Memorie van Toelichting voor de Invoeringswet Boek 1, zoals verzonden naar de ministerraad, met toelichtende nota, 1965; 385; 1 omslag
            - Stukken betreffende de behandeling van het wetsvoorstel tot vaststelling van de Invoeringswet Boek 1 ( w.o. 8436) door de ministerraad, de Koningin, de Raad van State, de Tweede en de Eerste Kamer, 1965-1969; 386; 1 pak
            - Nota's van mr. O.W. van Ewijk en mr. M. Scheltema aan de Minister betreffende de invoering van Boek 1, met aantekeningen van minister Polak en minister Struycken, 1966-1967; 387; 1 pak
            - Concept-teksten, uit te spreken door de minister bij de openbare behandeling van de Invoeringswet Boek 1 in de Tweede Kamer, met aantekeningen, 1968; 388; 1 omslag
            - Concept voor de Memorie van Antwoord aan de Eerste Kamer betreffende de Invoeringswet Boek 1, 1969; 389; 1 stuk
            - Persbericht betreffende de belangrijkste aspecten van Boek 1 van het Nieuw Burgerlijk Wetboek, 1969; 390; 1 stuk
            - Stukken betreffende de behandeling en vaststelling van de wet tot wijziging van de Invoeringswet Boek 1 (w.o. 10 343), 1969; 391; 1 omslag
          - Invoeringswet Boek 1. Hoofdstuk 1 t/m 4 en 6 (oorspronkelijk 7), 1.2.1.1.2.2.
            - Ingekomen en minuten van uitgaande stukken van en naar andere ministeries betreffende aanpassing van onder hen ressorterende wetten en algemene maatregelen van bestuur in verband met de invoering van Boek 1, minuut met bijlage, 1961; 392; 1 omslag
            - Brieven aan de Staatscommissie voor de Nederlandse Burgerlijke Wetgeving met het verzoek advies te geven over noodzakelijke aanvullingen en wijzigingen in het Wetboek van Burgerlijke Rechtsvordering wegens invoering van Boek 1, minuten met bijlagen, 1961-1963; 393; 1 omslag
            - Stukken betreffende de aanpassing van wetten en algemene maatregelen van bestuur van het ministerie van Justitie in verband met de invoering van Boek 1, 1961-1966; 394; 1 pak
            - Stukken ter voorbereiding van hoofdstuk 1 t/m 4 van de Invoeringswet Boek 1, 1961-1966; 395; 1 pak
            - Stukken betreffende wijzigingen in onder andere ministeries ressorterende wetten en algemene maatregelen van bestuur, 1961-1969; 396; 1 pak
            - Overzicht van rapporten betreffende echtscheiding, 1963; 397; 1 omslag
            - Notulen van vergaderingen van de Speciale Commissie Huwelijksgoederenrecht van de Staatscommissie tot herziening van de Nederlandse Burgerlijke Wetgeving, betreffende de voorbereiding van gewijzigde teksten voor de titels 1.6 t/m 1.8 van Boek 1, met bijlagen, 1963-1964; 398; 1 pak
            - Stukken betreffende het stelsel van nummering van het NBW, in verband met de regeling van de nummering van Boek 1 in hoofdstuk 6 (oorspronkelijk 7) van de Invoeringswet Boek 1, 1964-1969; 399; 1 omslag
            - Aantekeningen van mr. E. Lukács, gemaakt tijdens het Mondeling Overleg met de Tweede Kamer betreffende de hoofdstukken 1 t/m 4 en 7 van de Invoeringswet Boek 1, 1967; 400; 1 omslag
            - Concept voor de Memorie van Antwoord betreffende hoofdstuk 1 t/m 4 en 7 van de Invoeringswet Boek 1, 1967; 401; 1 stuk
            - Ingekomen en minuten van uitgaande stukken van en naar prof. dr. A. Sikkel, gynaecoloog, betreffende de vraag of een uitzonderingsbepaling op het huwelijksbeletsel voor weduwen (artikel 34, lid 2, sub c) medisch verantwoord is, 1967; 402; 1 omslag
            - Stukken ter voorbereiding van het mondeling overleg met de Tweede Kamer en de eerste Nota van Wijziging betreffende de hoofdstukken 1 t/m 4 en 7 van de Invoeringswet Boek 1, 1967; 403; 1 pak
            - Ingekomen en minuten van uitgaande stukken inzake met de arrondissementsrechtbanken betreffende een enquête naar uitgegeven machtigingen tot verpleging van wegens drankmisbruik onder curatele gestelde personen in een inrichting, 1967; 404; 1 omslag
            - Concept voor de eerste Nota van Wijziging betreffende de hoofdstukken 1 t/m 4 en 7 van de Invoeringswet Boek 1, met correcties van de drukproeven, 1967; 405; 1 omslag
            - Nota's van mr. O.W. van Ewijk aan de minister, betreffende het mondeling overleg en de Nota van Wijziging in verband met hoofdstuk 1 t/m 4 en 7 van de Invoeringswet Boek 1, 1967; 406; 1 omslag
            - Correspondentie met de Commissie voor de herziening van het kinderbeschermingsrecht betreffende de titels 1.5, 1.11, 1.12 en 1.14, 1967-1968; 407; 1 omslag
            - Ingekomen en minuten van uitgaande stukken van en naar de Orde van Advocaten betreffende de bepaling in titel 13 afdeling 3 dat de Raden voor de Kinderbescherming in bepaalde gevallen zonder procureur in rechte kunnen optreden, 1967-1968; 408; 1 omslag
            - Ingekomen en minuten van uitgaande stukken van en naar het ministerie van Sociale Zaken en Volksgezondheid betreffende ontbinding van een huwelijk van een vermoedelijk overleden verklaarde, naar aanleiding van vragen van de kamerleden Goudsmit en De Goede, 1968; 409; 1 omslag
            - Nota aan de Directeur-Generaal van de Volksgezondheid van een van diens ambtenaren, betreffende een amendement met betrekking tot het mogelijk maken van curatele bij misbruik van verdovende middelen, 1968; 410; 1 stuk
            - Nota van mr. O.W. van Ewijk betreffende een artikel van mr. Van Sandick in het Weekblad voor Privaatrecht, Notariaat en Registratie (WPNR) 5033 over titel 1.17, Levensonderhoud, met een exemplaar van het artikel, 1969; 411; 1 omslag
          - Invoeringswet Boek 1. Hoofdstuk 5 (oorspronkelijk 5 en 6) Overgangsrecht, 1.2.1.1.2.3.
            Hoofdstuk 5 werd bij de tweede Nota van Wijziging ingetrokken en hoofdstuk 6 en 7 werden vernummerd tot 5 en 6
            - Nota van C.J. van Zeben betreffende het overgangsrecht, met concept (1958) en vervolgnota's, 1961-1962; 412; 1 omslag
            - Interne nota's betreffende het overgangsrecht in Zwitserland, Hongarije, Griekenland en Italië, 1963; 413; 1 omslag
            - Concepten van prof. mr. L.J. Hijmans van den Bergh, voor hoofdstuk 5 en 6 van de Invoeringswet Boek 1 betreffende het overgangsrecht, met bijlagen, 1963-1965; 414; 1 omslag
            - Stukken ter voorbereiding van het Nader Rapport naar aanleiding van het kritische advies van de Raad van State betreffende de hoofdstukken 5 en 6, Overgangsrecht, van de Invoeringswet Boek 1, 1965; 415; 1 omslag
            - Brief van de Vaste Commissie van de Tweede Kamer aan de minister en memorandum van de minister ten behoeve van het Mondeling Overleg betreffende de regeling van het overgangsrecht in hoofdstuk 5 en 6 van het regeringsontwerp voor de Invoeringswet Boek 1, met bijlagen, 1966; 416; 1 omslag
            - Concepten voor de Memorie van Antwoord aan de Tweede Kamer betreffende hoofdstuk 5 en 6, Overgangsrecht, van de Invoeringswet Boek 1, alsmede een tweede Nota van Wijziging waarbij hoofdstuk 5 werd ingetrokken, 1967; 417; 1 omslag
            - Stukken betreffende overleg met de regeringscommissarissen voor Boek 3 t/m 7 over het overgangsrecht naar aanleiding van bezwaren in de Tweede Kamer tegen de regeling van het overgangsrecht in de Invoeringswet Boek 1, 1967; 418; 1 omslag
        - Boek 1. Uitvoeringsregelingen, 1.2.1.1.3.
          - Stukken betreffende de algemene maatregel van bestuur ter uitvoering van artikel 1.4.7 sub c, d en e, alsmede van artikel 1.4.1. lid 4, houdende bepalingen van de burgerlijke stand, 1961-1964; 419; 1 omslag
          - Stukken betreffende de voorbereiding van algemene maatregelen van bestuur voortvloeiende uit Boek 1, met retroacta, 1961-1969; 420; 1 pak
          - Beschikkingen tot vaststelling van de nieuwe nummering van Boek 1 en het in overeenstemming brengen van de aanhalingen van artikelen van dat boek in de Invoeringswet Boek 1 en het plaatsen van de bijgewerkte tekst in het staatsblad, 1969; 421; 1 omslag
          - Stukken betreffende de behandeling en vaststelling van enkele algemene maatregelen van bestuur voortvloeiende uit Boek 1, 1969; 422; 1 pak
          - Stukken betreffende de vaststelling van het Besluit tot inwerkingtreding van de Invoeringswet Boek 1, 1969; 423; 1 omslag
      - Boek 2. Rechtspersonen, 1.2.1.2.
        - Voorbereiding Vaststellingswet Boek 2, 1.2.1.2.1.
          - Concept voor een vijfde Nota van Wijziging op Boek 2, 1958; 424; 1 stuk
          - Concepten voor antwoorden op vraagpunten bij het mondeling overleg met de Tweede Kamer betreffende Boek 2, 1958; 425; 1 pak
          - Concepten voor de Memorie van Antwoord aan de Eerste Kamer betreffende Boek 2, 1959; 426; 1 omslag
          - Drukproeven van het Groene Boek voor Boek 2, 1954; 427; 1 pak
          - Ingekomen en minuten van uitgaande stukken van en naar diverse personen en instellingen betreffende de vaststelling van Boek 2, 1956-1958; 428; 1 omslag
          - Stukken betreffende de behandeling van het wetsontwerp tot vaststelling van Boek 2 door de Koningin, de Raad van State en de Tweede en Eerste Kamer, 1954-1960; 429; 1 omslag
          - Stukken betreffende de bezwaren van onderlinge waarborgmaatschappijen tegen artikel 2.2.2.9 in het Ontwerp Meijers, stencils en fotokopie, 1955-1956; 430; 1 omslag
          - Stukken betreffende de opmerkingen van het Studiegenootschap voor Bedrijfsjuristen over het Groene Boek voor Boek 2, 1956-1957; 431; 1 omslag
          - Stukken ter voorbereiding van de Memorie van Antwoord aan de Tweede Kamer en de Nota van Wijziging betreffende Boek 2, 1957-1958; 432; 1 pak
          - Stukken ter voorbereiding van de nieuw in te lassen artikelen 2.1.8a, 2.1.9 en 2.1.9a, met bijlage, 1958; 433; 1 omslag
          - Stukken ter voorbereiding van het Groene Boek voor Boek 2, 1952-1954; 434; 1 pak
          - Stukken ter voorbereiding van tekst en toelichting van het regeringsontwerp voor Boek 2, 1954; 435; 1 pak
          - Uitgetypte glossen van mr. F.J. de Jong bij het Voorlopig Verslag over Boek 2, met gedrukt exemplaar van het Voorlopig Verslag, 1957; 436; 1 omslag
        - Voorbereinding invoeringswet Boek 2 (w.o. 11 005 en w.o. 11 416), 1.2.1.2.2.
          - Invoeringswet Boek 2. Algemeen, 1.2.1.2.2.1.
            - Brief van de Vaste Commissie voor Justitie aan het Presidium van de Tweede Kamer betreffende het onderzoek van de ontwerpen voor de Invoeringswet Boek 2 en de Wet tot aanvulling van Boek 2 in een openbare commissievergadering, 1974; 437; 1 stuk
            - Brieven van prof. mr. W.C.L. van der Grinten aan de minister betreffende zijn ontwerp voor de Invoeringswet van Boek 2, 1968; 438; 1 omslag
            - Eindverslag van de Tweede Kamer betreffende de vaststelling van de Invoeringswet Boek 2, gedrukt met bijlage, 1974; 439; 1 omslag
            - Ingekomen en minuten van uitgaande stukken van en naar belanghebbenden en deskundigen betreffende diverse bepalingen in de wetsontwerpen tot vaststelling van de Invoeringswet, 1964-1975; 440; 1 omslag
            - Ingekomen en minuten van uitgaande stukken van en naar diverse personen en instellingen betreffende vragen die zijn gerezen naar aanleiding van de invoering van Boek 2, 1976; 441; 1 omslag
            - Ingekomen en minuten van uitgaande stukken van en naar prof. mr. W.C.L. van der Grinten betreffende het werk aan de invoeringswet Boek 2, 1969; 442; 1 omslag
            - Interne nota's, ingekomen en minuten van uitgaande stukken ter voorbereiding van de Memorie van Antwoord aan de Eerste Kamer betreffende de Invoeringswet Boek 2, 1975-1976; 443; 1 omslag
            - Interne nota's ter voorbereiding van de teksten van de hoofdstukken 1 t/m 4 van de Invoeringswet Boek 2, 1969-1970; 444; 1 pak
            - Memorie van Antwoord met gewijzigde ontwerpen betreffende w.o. 11 005 en w.o. 11 416 tot vaststelling van de Invoeringswet Boek 2, met Voorlopig Verslag, 1973; 445; 1 omslag
            - 'Nederlands ABC voor handel en Industrie', alfabetische index op namen van BV's, CV’s en ondernemingen met minstens 100 werknemers, met verwijzingen naar pagina's in een boek, 1976; 446; 1 omslag
            - Nota's, ingekomen en minuten van uitgaande stukken betreffende de toepassing van bepalingen in Boek 2 in concrete gevallen, 1975-1980; 447; 1 omslag
            - Stukken betreffende de behandeling door de ministerraad, de Koningin, de Raad van State en de Eerste en Tweede Kamer, van het ontwerp van wet tot aanvulling van Boek 2 met betrekking tot vruchtgebruik en pandrecht op aandelen (w.o. 12 897), 1973-1976; 448; 1 omslag
            - Stukken betreffende de behandeling van de Invoeringswet Boek 2 door de Eerste Kamer, 1975-1976; 449; 1 omslag
            - Stukken betreffende de voorbereiding van de inwerkingtreding van de Invoeringswet Boek 2, 1976; 450; 1 omslag
            - Stukken betreffende eventuele vervroegde invoering van delen van Boek 2, 1964; 451; 1 omslag
            - Stukken ter voorbereiding van de openbare commissievergadering en de openbare behandeling in de Tweede kamer van de wetsontwerpen voor de Invoeringswet Boek 2, in het bijzonder met betrekking tot het beantwoorden van amendementen en moties, 1974-1975; 452; 1 pak
            - Stukken ter voorbereiding van het wetsvoorstel tot aanvulling van Boek 2 inzake vruchtgebruik en pandrecht op aandelen (afdelingen 2.3.2 en 2.3.2A) (w.o. 12 897), 1973-1974; 453; 1 omslag
          - Invoeringswet Boek 2. Hoofdstuk 1 (Invoering Boek 2) en 6 (Slotbepalingen) (w.o. 11 005), 1.2.1.2.2.2.
            - Concepten van prof. mr. W.C.L. van der Grinten voor hoofdstuk 1 van de Invoeringswet (Wijziging Boek 2) en nota's met commentaar daarop van mr. M. Scheltema en mr. O.W. van Ewijk, 1967-1968; 455; 1 pak
            - Ingekomen en minuten van uitgaande stukken van en naar de minister van Financiën en de Vereniging voor den Effectenhandel, betreffende het openen van de mogelijkheid tot het uitgeven van aandeelbewijzen aan order, 1958; 458; 1 omslag
            - Ingekomen en minuten van uitgaande stukken van en naar het ministerie van Sociale Zaken en Volksgezondheid betreffende de rechtspersoonlijkheid van pensioen- en spaarfondsen, 1957-1970; 461; 1 omslag
            - Ingekomen en minuten van uitgaande stukken van en naar prof. mr. W.C.L. van der Grinten, betreffende zijn voorstel het jaarrekeningen- en enquêterecht direct in Boek 2 te incorporeren, 1967; 463; 1 omslag
            - Ingekomen en minuten van uitgaande stukken van en naar prof. mr. W.C.L. van der Grinten, voorontwerper en adviseur bij de voorbereiding van de Invoeringswet Boek 2, betreffende door te voeren wijzigingen in de Vaststellingswet, en andere aspecten van de Invoeringswet, met concepten van ontwerpen, 1967-1975; 464; 1 pak
            - Ingekomen en minuten van uitgaande stukken van en naar stichtingen, verenigingen, coöperatieve verenigingen en deskundigen betreffende de nieuwe regelingen in Boek 2, 1970-1976; 465; 1 omslag
            - Interne nota's betreffende aan te brengen wijzigingen in Boek 2, 1965-1966; 466; 1 pak
            - Interne nota's en briefwisselingen met de Minister van Economische Zaken en de N.V. Koninklijke Nederlandsche Petroleum Maatschappij (Shell), betreffende de handhaving van de zogenaamde Oligarchische Clausule (artikel XVIII, Wet 2 juli 1928, Stb. 216 en artikel VI, Wet van 3 mei 1971, Stb. 286) door middel van een derde Nota van Wijziging op de Invoeringswet Boek 2, hoofdstuk 1 en 6, 1974-1975; 467; 1 omslag
            - Interne nota's ter voorbereiding van de Memorie van Antwoord en het Gewijzigde Ontwerp betreffende hoofdstuk 1 en 6 van de Invoeringswet Boek 2 (w.o. 11 005), 1972-1973; 468; 1 pak
            - Nota's, drukproeven en correspondentie betreffende het in titel 2.3 en 2.3A te implementeren nieuwe vennootschapsrecht, 1970-1972; 469; 1 omslag
            - Ontwerp van Wet met Memorie van Toelichting voor hoofdstuk 1 en 6 van de Invoeringswet Boek 2, zoals behandeld door de ministerraad en de Raad van State, met bijlagen, 1970; 470; 1 pak
            - Stukken betreffende de afschaffing van preventief overheidstoezicht bij de oprichting van verenigingen (koninklijke goedkeuring van statuten), met retroacta, 1964-1965; 471; 1 omslag
            - Stukken betreffende de behandeling van het wetsontwerp tot vaststelling van de hoofdstukken 1 en 6 van de Invoeringswet Boek 2 door de ministerraad, de Koningin, de Raad van State en de Tweede Kamer, 1970-1975; 472; 1 pak
            - Stukken betreffende de positie van kerkelijke stichtingen, 1969; 473; 1 omslag
            - Stukken betreffende het mondeling overleg met de Vaste Commissie voor Justitie over het ontwerp voor de Invoeringswet Boek 2, hoofdstuk 1 en 6 (w.o. 11 005), 1973-1974; 474; 1 pak
            - Stukken ter voorbereiding van een regeling voor de fusie van naamloze vennootschappen en andere rechtspersonen, 1967-1969; 475; 1 pak
            - Stukken ter voorbereiding van het Nader Rapport betreffende hoofdstuk 1 en 6 van de Invoeringswet Boek 2, en het aanbrengen van enkele aanvullingen op het oorspronkelijke ontwerp, 1970; 476; 1 pak